臺灣新竹地方法院民事小額判決　　　　100年度竹小字第348號
原　　　告　3347100050
被　　　告　甲○○　
上列當事人間因妨害性自主等案件，原告提起刑事附帶民事訴訟
，請求侵權行為損害賠償，經本院刑事庭裁定（100 年度審侵附
民字第2 號）移送前來，本院於民國100 年12月29日辯論終結，
裁定如下：
    主  文
被告應給付原告新臺幣伍萬元，及自民國一百年九月三十日起至
清償日止，按年利率百分之五計算之利息。
原告其餘之訴駁回。
本判決第一項得假執行。
    事實及理由
壹、程序方面：
    按因侵權行為涉訟者，得由行為地之法院管轄，民事訴訟法
    第15條第1 項定有明文。次按因侵權行為涉訟者，得由行為
    地之法院管轄，為民事訴訟法第15條第1 項所明定。所謂行
    為地，凡為一部實行行為或其一部行為結果發生之地皆屬之
    ，最高法院56年台抗字第369 號判例可供參照。本件被告於
    新竹市○○街○○號2 樓處，對3347100050（真實姓名年籍
    詳卷內對照表）為乘機猥褻之侵害行為，侵權行為地為新竹
    市，屬本院轄區，本院自有管轄權，合先敘明。
貳、實體方面：
一、原告起訴主張：被告現居新竹市○○街○○號3 樓，明知2 
    樓房屋為他人居住，詎於民國（下同）100 年6 月23日10時
    35分許，以自備鑰匙開啟2 樓房屋大門門鎖後，無故侵入該
    住所，隨之進入臥室，利用3347100050熟睡不能抗拒之狀況
    ，徒手掀起3347100050穿著之短褲及內褲，撫摸3347100050
    下體，而為猥褻之行為。旋因3347100050驚醒，被告見狀即
    逃逸至附近公園藏匿，3347100050追至1 樓門口已不見被告
    蹤跡，嗣經3347100050報警，而為警循線查悉上情。案經33
    47100050訴由新竹地方法院檢察署檢察官偵查起訴，被告業
    經本院以100 年度審侵訴字第5 號判決判處被告有期徒刑10
    月，為此，爰依侵權行為之法律關係提起本件訴訟，並聲明
    請求被告賠償新台幣（下同）10萬元及自起訴狀繕本送達（
    於100 年9 月19日寄存送達被告，依民事訴訟法第138 條第
    2 項規定，自寄存之日起，經10日發生效力）翌日即100 年
    9 月30日起至清償日止，按年息百分之5 計算之利息等語。
二、被告則以：被告對於在上開時地對3347100050為乘機猥褻之
    不法侵害行為並不爭執，但抗辯請求金額太高，伊沒有能力
    負擔，因為伊是打零工、收入不固定，每月收入約2 萬多元
    ，要負擔房租、水、電共1 萬多元，另外還要寄錢給伊父親
    ，並聲明（一）請求駁回原告之訴。（二）訴訟費用由原告
    負擔。
參、得心證之理由：
一、查，本件被告於上開時地對於3347100050實施乘機猥褻行為
    之事實，為被告所不爭執，亦與原告所指訴之內容相符，且
    被告之乘機猥褻犯行亦經本院判處有期徒刑10月，經本院調
    閱本院刑事庭100 年度審侵訴字第5 號妨害性自主案件卷宗
    核閱無訛，原告主張遭被告乘機猥褻不法侵害之事實，應堪
    採信。
二、按因故意或過失不法侵害他人之權利者，負損害賠償責任，
    故意以背於善良風俗之方法加損害於他人者亦同。又不法侵
    害他人之身體、健康、名譽、自由、信用、隱私、貞操或不
    法侵害其他人格法益而情節重大者，被害人雖非財產上之損
    害，亦得請求賠償相當之金額，民法第184 條第1 項、第19
    5 條第1 項分別定有明文。經查，本件原告因被告之猥褻行
    為致身體權及自由權受有損害，已如前述，則原告依前開規
    定請求被告賠償非財產上之損害，自屬有據。
三、次按慰藉金之賠償須以人格權遭遇侵害，使精神上受有痛苦
    為必要，其核給之標準固與財產上損害之計算不同，然非不
    可斟酌雙方身分資力與加害程度，及其他各種情形核定相當
    之數額，有最高法院51年台上字第223 號判例要旨可參。經
    查，原告係高中畢業，目前無業，業據原告自承在卷；被告
    則為國小畢業，98年申報薪資所得共計54,950元、99年度無
    任何所得，兩年度之財產總額均為0 元，此有本院依職權調
    閱之稅務電子閘門財產所得調件明細表在卷可參，又被告目
    前打零工維生、每月收入約2 萬多元，用以負擔生活費用及
    撫養父親，業據被告陳明在卷（參100 年12月29日言詞辯論
    筆錄）。是本院審酌兩造之學歷、身分、地位、經濟狀況及
    被告侵權行為之情節、原告所受精神上痛苦之程度等一切情
    狀，認原告請求被告賠償精神慰撫金100,000 元，尚屬過高
    ，應以50,000元為適當，超過上開部分之請求，為無理由，
    應予駁回。
四、從而，原告基於侵權行為之法律關係，訴請被告給付其精神
    慰撫金50,000元，及自100 年9 月30日起至清償日止，按年
    息百分之5 計算之利息，為有理由，應予准許，逾此部分之
    請求，尚非有據，應予駁回。
五、本件為小額訴訟事件，就原告勝訴部分，爰依職權宣告假執
    行。又本件因係原告提起刑事附帶民事訴訟，請求損害賠償
    事件，依法本無須繳納裁判費用，且經本院刑事庭裁定移送
    後，於本院民事訴訟程序進行期間亦無支付任何訴訟費用，
    是本院於裁判時即無確定訴訟費用金額之必要。
六、據上論結，本件原告之訴為一部有理由、一部無理由，依民
    事訴訟法第436 之23、第436 條第2 項、第436 條之20、第
    436 條之19，判決如主文。
中    華    民    國   100    年    12    月    30    日
                  新竹簡易庭    法  官  陳順珍
以上正本係照原本作成。
如對本判決上訴，須於判決送達後20日內向本院提出上訴狀。
如委任律師提起上訴者，應一併繳納上訴審裁判費。
中    華    民    國   100    年    12    月    30    日
                                書記官  陳筱筑